臺灣屏東地方法院刑事判決　　　　　　　100年度交易字第4號
公　訴　人　臺灣屏東地方法院檢察署檢察官
被　　　告　林世竺
上列被告因業務過失傷害案件，經檢察官提起公訴（99年度偵字
第10901號） ，嗣因被告就被訴事實為有罪之陳述，本院告知被
告簡式審判程序之旨，並聽取當事人之意見後，裁定改依簡式審
判程序進行，判決如下：
    主  文
林世竺從事業務之人，因業務上之過失傷害人，處拘役肆拾日，
如易科罰金，以新臺幣壹仟元折算壹日。
    事  實
一、林世竺考領有普通小型車駕駛執照，受僱於新宏順交通公司
    ，平日負責收貨及送貨，而以從事駕駛動力交通工具為附隨
    業務之人，其於民國99年6 月19日15時50分許前之某時許，
    駕駛車牌號碼3998-FD 號自小貨車，沿屏東縣九如鄉○○路
    ○段由北往南方向行駛。嗣於同日15時50分許，其駕車行經
    該路段53巷口時，原應注意汽車在同一車道行駛時，除擬超
    越前車外，後車與前車之間應保持隨時可以煞停之距離，而
    當時天氣晴朗，日間有自然光線，視距良好，道路乾燥無任
    何缺陷與障礙，並無不能注意之情事，詎林世竺竟疏於注意
    ，未與行駛於其同向前方而由伍偉志所駕車牌號碼2920-M B
    號自小客車保持隨時可以煞停之安全距離，適伍偉志所駕自
    小客車在該處遇紅燈臨停，林世竺因未保持安全距離致煞停
    不及，其所駕自小客車前車頭遂撞及伍偉志所駕自小客車後
    車尾，致伍偉志受有左手、左下肢挫擦傷、頸部挫傷等傷害
    。林世竺於肇事後，停留在現場，迨警員到場處理時，對於
    未發覺之犯罪，主動向處理警員告知其係駕車肇事者，並接
    受本院裁判。
二、案經伍偉志訴由屏東縣政府警察局里港分局移送臺灣屏東地
    方法院檢察署檢察官偵查起訴。
    理  由
一、按本件被告林世竺所犯係死刑、無期徒刑、最輕本刑為3 年
    以上有期徒刑以外之罪，其於準備程序中就被訴事實為有罪
    之陳述，經法官告知簡式審判程序之旨，並聽取公訴人及被
    告之意見後，本院依刑事訴訟法第273 條之1 第1 項之規定
    ，裁定進行簡式審判程序。
二、訊據被告林世竺對於前揭時、地之犯罪事實均坦承不諱，核
    與證人即告訴人伍偉志證述情節相符，並有道路交通事故現
    場圖、道路交通事故調查報告表(一)(二)、案發現場照片等件在
    卷可稽；而告訴人確係因本件車禍致受有左手、左下肢挫擦
    傷、頸部挫傷等傷害之事實，亦有診斷證明書附卷為憑。按
    「汽車在同一車道行駛時，除擬超越前車外，後車與前車之
    間應保持隨時可以煞停之距離」，道路交通安全規則第94條
    第1 項定有明文。觀諸前揭交通事故調查報告表所載，案發
    當時天氣晴朗，日間有自然光線，視距良好，道路乾燥無任
    何缺陷與障礙，被告應無不能注意之情事。然被告竟疏於注
    意，未依上開交通規則之規定，與行駛於同向之前車即告訴
    人所駕自小客車保持隨時可以煞停之距離，適於告訴人所駕
    自小客車遇紅燈臨停時，因煞停不及，而撞及告訴人所駕自
    小客車，被告具有過失，已甚明顯。是被告就本件車禍之發
    生確有過失行為，且其過失行為確使告訴人因而受有上開傷
    害，被告之過失行為與告訴人之受傷結果間，應具有相當因
    果關係無疑。綜上所述，本件事證應屬明確，被告之犯行應
    堪認定。至被告係受僱於新宏順交通公司，工作內容除送貨
    外，另有收貨之業務，業據被告供明在卷（見本院卷第78頁
    背面），堪認駕駛動力交通工具應係被告之附隨業務，併予
    指明。
三、論罪科刑部分：
  (一)被告以從事駕駛動力交通工具為附隨業務之人，竟疏於注意
    後車與前車之間應保持隨時可以煞停之距離，致告訴人伍偉
    志受有前揭之傷害，核被告所為，係犯刑法第284 條第2 項
    前段之業務過失傷害罪。被告於肇事後，於有權偵查犯罪之
    警察機關，僅知悉犯罪事實，但不知悉犯罪人前，主動向處
    理本件道路交通事故之警員坦承肇事，並接受本院裁判等情
    ，此有屏東縣政府警察局交通隊里港小隊道路交通事故肇事
    人自首情形紀錄表1 份附卷可憑（見警卷第19頁），堪認合
    乎自首之要件，應依刑法第62條前段規定，減輕其刑。
  (二)本院審酌被告駕駛自小貨車，本應注意前揭交通規則，其竟
    疏於注意，致告訴人受有前揭傷害，且迄今仍未與告訴人達
    成和解或對之有所賠償，行為實有不該，惟考量告訴人所受
    前揭傷勢，尚非過重，且被告於犯後尚能坦承犯行，非無悔
    意，兼衡被告之違反義務程度、智識程度等一切情狀，量處
    如主文所示之刑，並諭知易科罰金之折算標準，以資懲儆。
據上論結，應依刑事訴訟法第273 條之1 第1 項、第299 條第 1
項前段，刑法第284 條第2 項、第62條前段、第41條第1 項前段
，刑法施行法第1 條之1 ，判決如主文。
本案經檢察官鍾佩真到庭執行職務。
中    華    民    國   100    年    5     月    23    日
                      交通法庭  法  官  楊宗翰
以上正本證明與原本無異。
如不服本判決應於收受判決後10日內向本院提出上訴書狀，並應
敘述具體理由；其未敘述上訴理由者，應於上訴期間屆滿後20日
內向本院補提理由書（均須按他造當事人之人數附繕本）「切勿
逕送上級法院」。
中    華    民    國   100    年    5     月    23    日
                                書記官  鍾小屏
附錄本判決論罪科刑法條：
刑法第284條第2項
從事業務之人，因業務上之過失傷害人者，處1 年以下有期徒刑
、拘役或1 千元以下罰金，致重傷者，處3 年以下有期徒刑、拘
役或2 千元以下罰金。